【裁判字號】    98,簡上,666
【裁判日期】    980820
【裁判案由】    毒品危害防制條例
【裁判全文】
臺灣桃園地方法院刑事判決             98年度簡上字第666號
上  訴  人
即  被  告  甲○○
                    3號
上列上訴人因被告違反毒品危害防制條例案件，不服中華民國98
年6 月5 日本院98年度桃簡字第1375號第一審刑事簡易判決（聲
請簡易判決處刑案號：98年度偵字第8016號），提起上訴，本院
管轄之第二審合議庭判決如下：
    主  文
上訴駁回。
    事  實
一、甲○○明知3,4 –亞甲基雙氧甲基安非他命（3,4 –Methyl
    enedioxymethamphe –tamine、即MDMA，俗稱搖頭丸，以下
    稱MDMA）係管制之第二級毒品，不得非法持有。竟基於持有
    第二級毒品之犯意，於民國98年2 月21日晚間11時23分許前
    某日，在台灣地區某不詳地點，取得MDMA1 顆（毛重0.28公
    克，鑑驗用罄0. 052公克，驗餘毛重0.228 公克），而自斯
    時起，至98年2 月21日晚間11時23分許止，持有該MDMA 1顆
    。嗣於98年2 月21日晚間11時23分許，甲○○駕駛車號1115
    -DQ 號自用小客車行經桃園縣桃園市○○路與泰山街口，經
    警攔檢盤查而查獲，並在其所有放置該車輛後座黑色手提包
    內扣得其所持有之MDMA1 顆（毛重0.28公克，鑑驗用罄0.05
    2 公克，驗餘毛重0.228 公克）。
二、案經桃園縣政府警察局移送台灣桃園地方法院檢察署檢察官
    偵查後聲請以簡易判決處刑。
    理  由
一、訊據上訴人即被告甲○○固坦承於上揭時、地為警查獲，而
    警方並於其所有放置上開車輛後座之手提包內扣得MDMA1 顆
    之事實，惟矢口否認有何持有MDMA犯行，辯稱：伊不知其包
    包內為何有該MDMA，伊也不知道該MDMA是何人的，該車輛伊
    之前有借人，而包包就一直放在車上，放了大約1 年半云云
    。經查：
（一）被告確於上揭時、地為警查獲，而警方並於其所有放置上
      開車輛後座之手提包內扣得MDMA1 顆，此為被告所是認，
      復有卷附桃園縣政府警察局搜索扣押筆錄1 份，及扣案MD
      MA1 顆可稽。又該MDMA經台灣檢驗科技股份有限公司鑑驗
      結果，確係MDMA毒品，有該公司濫用藥物檢驗報告1 紙在
      卷可稽。
（二）至被告雖以前詞置辯，惟查上開車輛係被告所有，且該MD
      MA係放置於被告所有之黑色手提包內，已如前述，依卷附
      該手提包照片，其內並非空無他物，而尚放置有被告一些
      個人物品，本當無將手提包長期留置於車上不顧之情，況
      被告又稱該手提包已1 年半未使用，更無將長期不使用之
      手提包放置車上之理，則被告辯稱該手提包一直放置車上
      已1 年半乙節，已難採信；又縱被告前曾將車輛出借他人
      ，惟衡情一般人將其車輛借與他人使用，於出借前理當清
      理其原放置車上之個人物品，而他人返還車輛時，亦當會
      稍加查看，查上開黑色手提包係直接放置該車輛後座上，
      本即相當明顯，則被告出借車輛時竟不加取出，即不合理
      ，且扣案MDMA原放置於該手提包內其側邊內袋，打開拉鍊
      亦可輕易發現，則被告於他人返還車輛時，竟亦絲毫未查
      看，亦悖於常情。況被告所辯曾出借車輛乙節，於警詢中
      稱：98年2 月10日其友人劉俊宏曾駕駛該車輛云云；於檢
      察官訊問時又稱：遭查獲前幾天伊把車借給綽號OK的男性
      朋友使用云云；於本院準備程序時又稱：98年2 月13日或
      14日曾將車輛借與友人云云，前後所辯不一，自難採信；
      且縱被告曾將車輛借與他人，亦無證據證明扣案MDMA係向
      被告借車之人所放置。綜上，被告所辯顯係卸責之詞，不
      足採信。
（三）本件事證明確，被告犯行堪予認定，應依法論科。
二、按MDMA為毒品危害防制條例第2 條第2 項第2 款所列第二級
    毒品。核被告所為，係犯毒品危害防制條例第11條第2 項之
    持有第二級毒品罪。原審以被告上揭罪證明確，適用刑事訴
    訟法第449 條第1 項前段、第3 項、第450 條第1 項、第45
    4 條第2 項，毒品危害防制條例第11條第2 項、第18條第1
    項前段，刑法第11條前段、第41條第1 項前段，並審酌被告
    明知毒品危害社會安全，且易滋生其他犯罪，竟仍自他人處
    取得第二級毒品MDMA後而持有，所為誠屬不該，復犯後猶否
    認犯行，狡詞卸責，未見悔意，惟念及被告持有毒品之數量
    非鉅等一切情狀，量處如主文所示之刑，並於斟酌本案犯罪
    情節及被告資力等節，量處被告有期徒刑2 月，並諭知易科
    罰金之折算標準，以示懲儆，並說明扣案之MDMA錠劑1 顆（
    毛重0.28公克），屬查獲之第二級毒品，除於鑑驗時所耗損
    之0.052 公克部分因已滅失不再諭知沒收銷燬外，其餘部分
    （驗餘毛重0.228 公克）應依毒品危害防制條例第18條第1
    項前段規定，不問屬於犯人與否，併予宣告沒收銷燬，核其
    認事用法均無不合，量刑亦無不當。被告提起上訴，飾詞否
    認犯罪，為無理由，應予駁回。
據上論斷，應依刑事訴訟法第455 條之1 第1 項、第3 項、第36
4 條、第368 條，判決如主文。
本案經檢察官陳仁傑到庭執行職務。
中    華    民    國    98    年    8     月    20    日
                  刑事第一庭審判長法  官   曾淑華
                                  法  官   李文娟
                                  法  官   鄭吉雄
以上正本證明與原本無異。
不得上訴。
                                  書記官  劉宗源
中    華    民    國    98    年    8     月    20    日


司法院資訊處製作；財團法人民間司法改革基金會備份。
